臺灣高雄地方法院刑事判決　　　　　　　94年度訴字第1818號
公　訴　人　臺灣高雄地方法院檢察署檢察官
被　　　告　甲○○　男　35歲.
上列被告因毒品危害防制條例案件，經檢察官提起公訴（94年度
毒偵字第4015號），嗣本院於準備程序訊問被告後，因被告就被
訴事實為有罪之陳述，經詢問檢察官、被告意見後，合議庭乃裁
定由受命法官獨任改行簡式審判程序，本院判決如下：
    主  文
甲○○連續施用第一級毒品，處有期徒刑捌月。又施用第二級毒
品，處有期徒刑參月。應執行有期徒刑拾月。
    事  實
一、甲○○前因施用毒品案件，經依本院以民國90年度毒聲字第
    4321號裁定送觀察、勒戒後，因認有繼續施用毒品之傾向，
    再經本院以90年度毒聲字第6034號裁定送強制戒治，嗣經停
    止戒治程序（91年度毒聲字第1071號）、撤銷停止戒治程序
    （91年度毒聲字第4687號），於92年2 月24日強制戒治執行
    完畢釋放，並於92年3 月11日經臺灣高雄地方法院檢察署以
    92年度戒毒偵字第197 號處分書為不起訴處分。詎仍不知戒
    絕，於強制戒治執行完畢釋放（92年2 月24日）後5 年內，
    另基於施用第一級毒品海洛因之概括犯意，自94年3 月中旬
    某日起至94年7 月20日17時止，在高雄市旗津區○○○路43
    8 號住處，以將第一級毒品海洛因置於注射針筒內，再以水
    稀釋後注射之方式，平均每星期1 次，連續施用第一級毒品
    海洛因多次；復基於施用第二級毒品甲基安非他命之犯意，
    於94年4 月20日早上某時，在高雄市旗津區○○○路438 號
    住處，以將第二級毒品甲基安非他命置於吸食器內，再以火
    燻烤，吸食霧化氣體之方式，施用第二級毒品甲基安非他命
    1 次。嗣於94年4 月20日16時許，經警持搜索票至高雄市旗
    津區○○○路438 號實施搜索，為警查獲，經採集其尿液送
    驗後，得知上情。
二、案經高雄市政府警察局鼓山分局報告臺灣高雄地方法院檢察
    署檢察官偵查起訴，嗣本院於準備程序訊問被告後，因被告
    就被訴事實為有罪之陳述，經詢問檢察官、被告意見後，合
    議庭乃裁定由受命法官獨任進行簡式審判程序。
    理  由
一、本件被告甲○○所犯係死刑、無期徒刑、最輕本刑為3 年以
    上有期徒刑以外之罪，其於準備程序中就被訴事實為有罪之
    陳述，經本院告知簡式審判程序之旨，並聽取公訴人及被告
    之意見後，合議庭裁定由受命法官獨任進行簡式審判程序，
    合先敘明。
二、右揭犯罪事實，業據被告甲○○於本院審理時坦白承認（詳
    本院卷第43頁第6 行以下、第44頁第15行以下）。而被告被
    查獲後，經採集其尿液送高雄市立凱旋醫院鑑驗，結果呈嗎
    啡及甲基安非他命陽性反應（係以ＧＣ／ＭＳ方式檢驗），
    有該醫院94年5 月2 日濫用藥物尿液檢驗報告附偵查卷可參
    （詳偵查卷第9 頁）。因被告自白核與事實相符，是被告連
    續施用第一級毒品海洛因多次、施用第二級毒品甲基安非他
    命1 次之犯行，均堪以認定。
三、論罪科刑部分：
  (一)按犯毒品危害防制條例第10條之罪，經觀察勒戒後，認有繼
    續施用毒品之傾向者，應送強制戒治，經強制戒治執行完畢
    釋放後，5年內再犯第10條之罪，依93年1月9 日修正施行之
    毒品危害防制條例第23條第2 項規定意旨，應由檢察官偵查
    起訴。
  (二)查被告前因施用毒品案件，經依本院以90年度毒聲字第4321
    號裁定送觀察、勒戒後，因認有繼續施用毒品之傾向，再經
    本院以90年度毒聲字第6034號裁定送強制戒治，嗣經停止戒
    治程序（91年度毒聲字第1071號）、撤銷停止戒治程序（91
    年度毒聲字第4687號），於92年2 月24日強制戒治執行完畢
    釋放，並於92年3 月11日經臺灣高雄地方法院檢察署以92年
    度戒毒偵字第197 號處分書為不起訴處分等情，有臺灣高雄
    地方法院檢察署刑案資料查註紀錄表、臺灣高等法院被告前
    案紀錄表及臺灣高雄地方法院被告院內索引卡紀錄表可證。
    又因被告於強制戒治執行完畢釋放後，5 年內再犯本件毒品
    危害防制條例第10條之罪，是依前開說明，自應依法論科。
  (三)另海洛因、甲基安非他命為毒品危害防制條例所稱之第一級
    毒品、第二級毒品，此觀諸該條例第2條第2項第1款、第2款
    甚明，被告施用上開毒品，核其所為，係違反毒品危害防制
    條例第10條第1項施用第一級毒品罪及同條第2項施用第二級
    毒品罪。被告施用第一級毒品、第二級毒品前持有第一級毒
    品、第二級毒品之行為，本應各論以持有之罪，惟各該次持
    有毒品之低度行為均為其後施用毒品之高度行為所吸收，不
    另論罪。又被告前後多次施用第一級毒品海洛因，時間緊接
    ，方法相同，所犯又係構成要件相同之罪名，顯係基於概括
    犯意反覆為之，應依連續犯之規定論以一罪，並依法加重其
    刑。被告所犯上開二罪，犯意各別，行為互殊，應分論併罰
    之。爰審酌被告經觀察勒戒、強制戒治後，均未戒絕毒品，
    另再施用毒品，顯見其自制力不足，無法擺脫毒品，故應藉
    由刑罰之執行，以收教化之功能，並參以被告犯後坦承施用
    毒品犯行，所犯係自傷行為，尚未害及他人等一切情狀，分
    別量處如主文所示之刑，並定應執行刑，以資懲儆。
四、94年4 月20日（即起訴書所載施用第一級毒品海洛因犯行）
    以外之其餘施用第一級毒品海洛因犯行，因與起訴論罪科刑
    部分，具有連續犯之裁判上一罪關係，為起訴效力所及，本
    院自應併予審究，附此敘明。
據上論斷，應依刑事訴訟法第299條第1項前段、第273 條之1第1
項，毒品危害防制條例第10條第1 項、第2 項，刑法第11條前段
、第56條、第51條第5 款，判決如主文。
中　　華　　民　　國　　94　　年　　7　　月　　 29　　日
                  刑事第一庭    法　官  方百正
以上正本證明與原本無異。
如不服本判決，應於收受送達後10日內向本院提出上訴書狀。
中　　華　　民　　國　　94　　年　　7　　月　　 29　　日
　　　　　　　　　　　　　　    書記官  郭素蓉
附錄本判決論罪科刑所依據之法條：
毒品危害防制條例第10條
施用第一級毒品者，處六月以上五年以下有期徒刑。
施用第二級毒品者，處三年以下有期徒刑。
